# 请教持有至到期投资卖出回购

提问人：18298356960 时间：2017-09-19 20:33:13
被审单位持有不少国债，但是拿着这些国债又进行了买断式卖出回购和质押式卖出回购。买断式回购期间持有至到期投资是否应该终止确认，回购后还能否继续放置在持有至到期投资这个科目核算。请教被进行了两种回购操作的持有至到期投资该如何会计核算

回答人：chenyiwei
卖出回购应理解为以证券为质押的融资交易，因为标的证券所有权上的主要风险和报酬仍在卖出方手中，因此不满足《企业会计准则第 23 号——金融资产转移》规定的终止确认条件。在从卖出到回购这段时间，该证券实质上是被质押了，所以被审计单位账面上不应改变其核算方式。